【裁判字號】    98,交抗,26
【裁判日期】    980213
【裁判案由】    聲明異議
【裁判全文】
臺灣高等法院臺南分院交通事件裁定      98年度交抗字第26號
抗  告  人  甲○○
上列抗告人因違反道路交通管理處罰條例案件，不服臺灣雲林地
方法院九十八年一月八日之裁定（九十七年度交聲字第二四八號
），提起抗告，本院裁定如下：
    主  文
抗告駁回。
    理  由
一、本件抗告意旨略以：本件測速照相警示牌應於一百公尺前設
    立，但長期被廣告車遮蔽；本件係測速器未為車輛相近干擾
    之檢驗所造成之誤判，此可詢問經濟部標準檢驗局蔡科長；
    又如所附照片兩幀，車速快者會在照片的右邊，下幀照片所
    示，九十六公里車速之車輛在照片中間，若依相同條件，上
    幀照片中本人之車輛豈不是快照不到了，而照相機角度未照
    到外側道，顯有操作不當之處等語。
二、按汽車駕駛人，行車速度，超過規定之最高時速，或低於規
    定之最低時速，除有第四十三條第一項第二款情形外，處一
    千二百元以上二千四百元以下罰鍰；汽車駕駛人有第四十條
    情形者，除依原條款處罰鍰外，並記違規點數一點，道路交
    通管理處罰條例第四十條、第六十三條第一項第一款分別定
    有明文。
三、經查：
（一）抗告人於民國九十七年九月二十一日十三時五分許，駕駛
      車牌號碼○○六○－ＡＸ號自用小客貨車，行經雲林縣一
      四五公路二六‧三公里段時，以時速七十五公里之速度行
      駛，超速十五公里，經雷達測速照相器拍照存證後由警掣
      單逕行舉發等情，有雲林縣警察局雲警交字ＫＫ0000
      000號舉發違反道路交通管理事件通知單、舉發照片、
      交通部公路總局嘉義區監理所雲林監理站雲監裁字第裁七
      二－ＫＫ0000000號裁決書等附卷可稽（見原審卷
      第十、二六、四頁），堪認屬實。
（二）抗告人雖對其於上揭時間駕車行經雲林縣一四五公路二六
      ‧三公里段處一節不爭執，且亦知悉該處有測速照相，惟
      否認有超速之行為，其抗告意旨主張：本件係測速器未為
      車輛相近干擾之檢驗所造成之誤判云云，查：
    1.原舉發單位於九十七年十月二十三日以雲警交字第○九七
      一三○一九○六號書函函覆略以：「本案係依移動式雷達
      測速照相儀器所採證照片舉發（限速六十公里、行速七十
      五公里、超速十五公里），有關台端質疑『測照儀器誤判
      與未通過檢驗』乙節，查本案所使用移動式雷達式測速照
      相儀器，可對兩方向之移動目標車輛進行偵測，並自動鎖
      定違規車輛進行測照（即對車輛反射波而啟動照相功能）
      ，並將時間、地點公里數、違規之方向、速度標示於照片
      上方，依據採證照片資料欄判定該車違規明確無誤；另本
      局所使用之雷達式測速照相儀器，亦經經濟部標準檢驗局
      檢定合格認證許可，且指定專人保養，故準確度毋庸置疑
      」（見原審卷第十三頁）。嗣於九十七年十一月二十七日
      復以雲警交字第○九七一三○二一六○號書函函覆略以：
      「(一)兩車道相接近之車輛，於測速雷達波內確實會產生干
      擾，進而影響測速儀器之準確性而導致無法判斷，據此，
      本測速儀器會自動判讀而選擇照相與否（無法判讀時，測
      速儀器不照相），如測照儀器可判讀時，則自動選擇照相
      採證，因其快門設定為千分之一秒，採證照片內會有兩部
      車輛之情形，本局再依採證照片資料欄之箭頭方向（↓↓
      係以違規車輛前牌採證，↑↑係以違規車輛後牌採證）來
      判定違規之車輛。(二)執行測速照相人員均有參加警政署所
      舉辦測速照相專業人員講習訓練，並領有測速照相專業人
      員講習結業證書。」（見原審卷第十八頁）。並參酌本件
      舉發機關所使用之雷達測速照相儀器（型號：(一)主機：SP
      EEDOPHOT、(二)天線：TYPE24。器號：(一)主機：0000-000/9
      3、(二)天線：232。廠牌：TRAFFIPAX），經濟部標準檢驗
      局於九十六年十月二十四日檢定合格，檢定合格有效期限
      至九十七年十月三十一日，檢定合格單號碼：J0GA000000
      0A，J0GA0000000B乙節，有經濟部標準檢驗局九十六年十
      月二十四日雷達測速儀檢定合格證書乙紙附卷可考（見原
      審卷第二五頁），因此，本件舉發機關所使用之雷達測速
      照相儀器之準確度，應值得信賴，當無測速錯誤之疑慮。
      又本件舉發採證照片既經測速儀器自動判讀而選擇照相，
      自無「因相接近之車輛於測速雷達波內產生干擾，進而影
      響測速儀器之準確性而導致無法判斷」之情形。此外，觀
      諸卷附舉發採證照片所示，於抗告人所駕駛之車道上，除
      有抗告人之前揭自用小客車外，未見任何其所辯稱之車輛
      在採證相片上或該照片之角落或邊緣之情形，是無法對抗
      告人為有利之認定。
（三）抗告人雖以前詞為辯，惟查：(一)抗告人未舉證測速照相警
      示牌應於一百公尺前設立，但長期被廣告車遮蔽，且為警
      方所為，(二)本件測速器能排除車輛相近所造成之干擾誤判
      ，已如前述，抗告人再為空口抗辯，並無依據。(三)依抗告
      人抗告狀所提照片，照片上側有雙箭頭指出違規車輛，故
      亦不致誤判，且抗告人違規照片並無其他車輛在旁，自無
      相近車輛造成干擾誤判之疑慮。
四、綜上所述，抗告人於前揭時、地駕車超速之違規事實堪以認
    定。原法院因認原處分機關據上開規定，裁處受處分人應納
    罰鍰新臺幣一千六百元並記違規點數一點，尚無違誤或不當
    ，乃裁定駁回受處分人於原審之聲明異議，經核原裁定認事
    用法，於法尚無不合，抗告人抗告指摘原裁定不當，為無理
    由，應予駁回。
據上論結，應依道路交通案件處理辦法第二十六條，刑事訴訟法
第四百十二條，裁定如主文。
中    華    民    國    98    年    2     月    13    日
                  刑事第五庭    審判長法  官  楊明章
                                      法  官  顏基典
                                      法  官  楊子莊
以上正本證明與原本無異。
不得再抗告。
                                      書記官  王全龍
中    華    民    國    98    年    2     月    16    日


司法院資訊處製作；財團法人民間司法改革基金會備份。
